【裁判字號】    94,交上易,241
【裁判日期】    950428
【裁判案由】    過失傷害
【裁判全文】
臺灣高等法院刑事判決               94年度交上易字第241號
上  訴  人  臺灣桃園地方法院檢察署檢察官
被      告  甲○○
上列上訴人因被告業務過失傷害案件，不服臺灣桃園地方法院93
年度交易字第337 號，中華民國94年6 月8 日第一審判決（起訴
案號：臺灣臺北地方法院檢察署93年度偵字第14865 號），提起
上訴，本院判決如下：
    主  文
上訴駁回
    事實及理由
一、本案經本院審理結果，認第一審以被告甲○○犯刑法第284
    條第2 項後段業務過失傷害致重傷之罪，並說明被告符合刑
    法第62條自首之要件，應減輕其刑，而判處被告有期徒刑六
    月，且諭知如易科罰金之折算標準為三百元折算一日，認事
    用法並無不當，量刑亦稱妥適，應予維持，並引用第一審判
    決書所記載之事實、證據及理由（如附件）。
二、上訴駁回之理由：
(一)檢察官依告訴人請求之上訴意旨略以：(1)原審認被害人乙○
    ○對於本件車禍之發生亦與有過失，係屬臆測之詞。事實上
    事發當時係被告未讓直行車先行，疏未注意車前狀況，即貿
    然左轉直接撞擊被害人，況被害人當時係在自己車道上以正
    常速度往前行駛，對於突然從側面而來之撞擊根本閃避不及
    ，無暇亦無從及時為任何之注意，此部分原審認定與事實不
    符。另原審僅憑現場圖、現場照片及被告片面自白陳述而為
    判決，應就實際經歷本件事故之被害人部分再為調查，以釐
    清真相。(2)被告迄今仍未賠償被害人，而被害人所受傷害非
    輕，重大影響身體健康，家庭影響連帶波及甚鉅，原審僅判
    處被告有期徒刑六月，量刑顯屬過輕云云。
(二)惟查：
  (1)由警製道路交通事故現場圖及現場照片觀之（附於偵查卷第
    7 頁、第20頁、第26頁），被告所駕營業大貨車與被害人所
    騎機車碰撞地點係在桃園縣龜山鄉○○路往臺北方向內側車
    道靠近中央分隔島處，足見被告所駕營業大貨車與被害人所
    騎機車係同時抵達交岔路口，而被告既屬轉彎車，其未讓直
    行中之機車先行，固有過失；然參諸上開現場照片，長壽路
    係屬雙向三線道之道路，交岔路口寬廣，而依偵查卷第21頁
    下方現場照片顯示，自長壽路109 巷駛出時，可明顯見及長
    壽路與忠義路交岔路口（即本案肇事地點）車輛行駛之狀況
    ；再由偵查卷第22頁上方現場照片顯示，被告所駕營業大貨
    車上載滿瓦斯鋼瓶，衡情被告所駕營業大貨車於左轉時，必
    以緩慢速度始能安全妥善完成轉彎；再依上開現場圖及偵查
    卷第26頁現場照片顯示，被告所駕營業大貨車係左前車頭處
    遭撞擊，堪認該營業大貨車自內側車道起步並已完成部分左
    轉動作始與被害人所騎機車碰撞。稽之上開各情，被告應非
    瞬間疾速左轉，而被害人對此車前動態，於由長壽路109 巷
    駛出時亦應已見及，並非猝不及防。復依被害人之機車刮地
    痕及被告轉彎之左後輪煞痕顯示，被害人騎乘之機車未有煞
    車之措施，而遭被告所駕駛之大貨車撞及，顯見被害人亦有
    未注意車前狀況，隨時採取必要安全措施之駕駛行為，且當
    時又無不能注意之情事。故原審認定被害人就本件車禍發生
    與有過失，本有所據，且未悖於經驗法則，難認有何違誤之
    處，檢察官依代行告訴人聲請意旨空言謂原審此部分所認純
    屬臆測之詞，而指摘原審判決不當云云，自非可取。
  (2)原審判決適用刑法第284 條第2 項、第62條規定，兼衡被告
    於駕車時未確切注意車前狀況，駕駛態度至為輕忽，且其因
    過失造成被害人無法彌補之傷害，情節非輕，並審酌被害人
    亦與有過失，雖被告於犯罪後坦承犯行，表示悔意，惟迄未
    與被害人家屬達成和解，賠償被害人家屬之損害等一切情狀
    ，量處被告有期徒刑六月，並諭知易科罰金之折算標準。是
    原審就上訴意旨所指摘各節已於量刑時詳予審酌如上，量刑
    尚稱允洽，檢察官上訴意旨仍執陳詞指摘原審量刑過輕云云
    ，洵有未洽。
  (3)綜上，本件檢察官上訴為無理由，應予駁回。
三、程序部分：被告經合法傳喚（本院指定95年4 月18日上午10
    時行審判程序之傳票，業於95年3 月9 日經寄存送達於被告
    住所地，有送達回證在卷可按），無正當理由未於審判期日
    到庭，依刑事訴訟法第371 條規定，本院爰不待其陳述，逕
    行判決。
據上論結，應依刑事訴訟法第373 條、第368 條、第371 條判決
如主文。
本案經檢察官呂光華到庭執行職務。
中    華    民    國    95    年    4     月    28    日
                  刑事第十七庭審判長法  官  陳貽男
                                    法  官  高明哲
                                    法  官  許仕楓
以上正本證明與原本無異。
不得上訴。
                                    書記官  劉貞達
中    華    民    國    95    年    5     月    1     日
附錄本案論罪科刑法條全文
刑法第284 條：
因過失傷害人者，處六月以下有期徒刑、拘役或五百元以下罰金
；致重傷者，處一年以下有期徒刑、拘役或五百元以下罰金。
從事業務之人，因業務上之過失傷害人者，處一年以下有期徒刑
、拘役或一千元以下罰金；致重傷者，處三年以下有期徒刑、拘
役或二千元以下罰金。


司法院資訊處製作；財團法人民間司法改革基金會備份。
